---
title: "DZ4_EM"
author: "Kate"
date: '27 марта 2018 г '
output: html_document
---

```{r setup, include=FALSE}
library(mvtnorm) 
```

### EM-алгоритм 

##Вариант 1: Реализовать EM-алгоритм для оценивания параметров нормальной смеси. Визуализировать полученное решение. 

Мои данные: cross 

```{r} 
tab <- read.table(file="D:\\Учеба\\8 семестр\\Коробейников\\cross.txt", header=TRUE, sep=" ") 
tab 
n <- nrow(tab)
y <- array(t(tab),dim=c(2,n))

``` 


Нарисуем наши данные: 

```{r} 
plot(tab) 
``` 

```{r}

```

Напишем функции для всех наших оценок: 

```{r}
mu1_n<-function(x,z){
  n=length(z)
  return(apply(x %*% diag((1-z)/(n-sum(z))),1,sum))
}

mu2_n<-function(x,z){
  n=length(z)
  return(apply(x %*% diag((z/sum(z))),1,sum))
}


pi_n<-function(z){
  n=length(z)
  return(sum(z)/n)
}

Sigma_n<-function(x,z){
  n=length(z)
  mat<-function(x){
    return(x%*%t(x))
  }
  
  sigma<-1/n*apply(
    apply((x-mu1_n(x,z)),2,mat)%*%diag(1-z)+apply(x-mu2_n(x,z),2,mat)%*%diag(z)
    ,1,sum)
  
  return(matrix(sigma,ncol=2)) 
}


Sigma_n_1<-function(x,z){
  n=length(z)
  mat<-function(x){
    return(x%*%t(x))
  }
  
  sigma<-1/(n-sum(z))*apply(
    apply((x-mu1_n(x,z)),2,mat)%*%diag(1-z)
    ,1,sum)
  
  return(matrix(sigma,ncol=2)) 
}


Sigma_n_2<-function(x,z){
  n=length(z)
  mat<-function(x){
    return(x%*%t(x))
  }
  
  sigma<-1/(sum(z))*apply(
    apply(x-mu2_n(x,z),2,mat)%*%diag(z)
    ,1,sum)
  
  return(matrix(sigma,ncol=2)) 
}
```

Перейдем к рассмотрению пар и зададим начальные значения: 
```{r} 
x <- y

pi_k <- c(1/2 , 1/2)  #Одинаковые веса

ze <- c()
ze <- runif(500)
mu1_k <- mu1_n(y, ze)  #математические ожидания случайных значений
ze <- runif(500)
mu2_k <- mu2_n(y, ze)

Sigma_k_1 <- matrix(c(1 ,0 ,0 ,1), ncol=2)   #единичные матрицы
Sigma_k_2 <- matrix(c(1 ,0 ,0 ,1), ncol=2)


Sigma_k_1do <- matrix(c(0, 0, 0, 0), ncol=2)   #нулевые матрицы. типа значение до
Sigma_k_2do <- matrix(c(0, 0, 0, 0), ncol=2)
``` 

```{r}
new_z(tab)
```

###Итерации происходят до сходимости (норма разности векторов скрытых переменных или изменение логарифмического правдоподобия на каждой итерации не будет превышать заданную константу) или достижения максимального числа итераций.

```{r}

#Норма разности векторов:
ALG <- function(eps){
Norma <- function(x) {
  max(colSums(abs(x)))
}  
  
new_z<-function(y) {
(pi_k*dmvnorm(y, mu2_k, Sigma_k_2))/((1-pi_k)*dmvnorm(y, mu1_k, Sigma_k_1)+pi_k*dmvnorm(y, mu2_k, Sigma_k_2))
  }

while(Norma(Sigma_k_1-Sigma_k_1do) > eps){

  z <- apply(tab, 1, new_z)

  pi_k <- pi_n(z)
  mu1_k <- mu1_n(x,z)
  mu2_k <- mu2_n(x,z)
  Sigma_k_1do <- Sigma_k_1   
  Sigma_k_2do <- Sigma_k_2
  Sigma_k_1 <- Sigma_n_1(x,z)
  Sigma_k_2 <- Sigma_n_2(x,z)
  
}

mu1 <- mu1_n(y,z)
mu2 <- mu2_n(y,z)
sigma_1 <- Sigma_n_1(y,z)
sigma_2 <- Sigma_n_2(y,z)
Sigma_n_2(y,z)

x1 <- seq(min(tab[,1]), max(tab[,1]), by=.1)
y1 <- seq(min(tab[,2]), max(tab[,2]), by=.1)
net1 <- outer(x1, y1, function(x,y) dmvnorm(cbind(x,y), mu1, sigma_1))
net2 <- outer(x1, y1, function(x,y) dmvnorm(cbind(x,y), mu2, sigma_2))

list(z=z, mu1=mu1, mu2=mu2, sigma_1=sigma_1, sigma_2=sigma_2, net1=net1, net2=net2)
}

```



```{r}
mu1 <- mu1_n(y,z)
mu2 <- mu2_n(y,z)
sigma_1 <- Sigma_n_1(y,z)
sigma_2 <- Sigma_n_2(y,z)
Sigma_n_2(y,z)
```

```{r}
plot(tab)
```

```{r}
x1 <- seq(min(tab[,1]), max(tab[,1]), by=.1)
y1 <- seq(min(tab[,2]), max(tab[,2]), by=.1)
net1 <- outer(x1, y1, function(x,y) dmvnorm(cbind(x,y), mu1, sigma_1))
net2 <- outer(x1, y1, function(x,y) dmvnorm(cbind(x,y), mu2, sigma_2))
```

```{r}
plot((z)*tab, col="red", xlim=c(-30,25), ylim=c(-20,20)) 
points((1-z)*tab, col="blue") 
```


```{r}
rgb(runif(1), runif(1), runif(1))
plot(1:10, 1:10, col=rgb(runif(3), runif(3), runif(3)))
plot(z*tab, col=rgb(z, 0 , 0), xlim=c(-2,2), ylim=c(-2,2)) 
points((1-z)*tab, col=rgb(0, 1-z , 0)) 
```


```{r}
plot((z)*tab,col="red", xlim=c(-30,25), ylim=c(-20,20)) 
points((1-z)*tab,col="blue") 
contour(x1, y1, net1, add=T) 
contour(x1, y1, net2, add=T)
```


```{r}
A1 <- ALG(0.1)

A2 <- ALG(0.001)

A3 <- ALG(0.0001)

A4 <- ALG(0.00001)

A5 <- ALG(0.00000000001)

```


```{r}
plot((A1$z)*tab,col="red", xlim=c(-30,25), ylim=c(-20,20)) 
points((1-A1$z)*tab,col="blue") 
contour(x1, y1, A1$net1, add=T) 
contour(x1, y1, A1$net2, add=T)

plot((A2$z)*tab,col="red", xlim=c(-30,25), ylim=c(-20,20)) 
points((1-A2$z)*tab,col="blue") 
contour(x1, y1, A2$net1, add=T) 
contour(x1, y1, A2$net2, add=T)

plot((A3$z)*tab,col="red", xlim=c(-30,25), ylim=c(-20,20)) 
points((1-A3$z)*tab,col="blue") 
contour(x1, y1, A3$net1, add=T) 
contour(x1, y1, A3$net2, add=T)

plot((A4$z)*tab,col="red", xlim=c(-30,25), ylim=c(-20,20)) 
points((1-A4$z)*tab,col="blue") 
contour(x1, y1, A4$net1, add=T) 
contour(x1, y1, A4$net2, add=T)

plot((A5$z)*tab,col="red", xlim=c(-30,25), ylim=c(-20,20)) 
points((1-A5$z)*tab,col="blue") 
contour(x1, y1, A5$net1, add=T) 
contour(x1, y1, A5$net2, add=T)
```














